臺灣臺北地方法院刑事判決
111年度易字第384號
公  訴  人  臺灣臺北地方檢察署檢察官
被      告  張紘齊


選任辯護人  程萬全律師
上列被告因性騷擾防治法案件，經檢察官提起公訴（110年度偵
字第31724號），本院判決如下：
    主  文
張紘齊犯性騷擾防治法第二十五條第一項之性騷擾罪，處有期徒
刑貳月，如易科罰金，以新臺幣壹仟元折算壹日。
    事  實
一、張紘齊於民國110年9月14日晚間7時10分許，搭乘臺北捷運
    板南線往西方向列車，列車行至捷運忠孝新生站與臺北車站
    之間時，張紘齊竟意圖性騷擾，趁機坐於代號AW000-H11051
    8號之成年女子（真實姓名年籍均詳卷，下稱A女 ）之左側
    ，乘A女 不及防備、抗拒，出手觸摸A女 之大腿外側。嗣經
    A女 查覺後報案，警方調閱車廂內監視器及乘車紀錄，因而
    查獲上情。
二、案經A女 訴由臺北市政府警察局中正第一分局報請臺灣臺北
    地方檢察署檢察官偵查後起訴。
    理  由
壹、程序部分：
一、按性侵害犯罪防治法所稱性侵害犯罪，係指觸犯刑法第221
    條至第227條、第228條、第229條、第332條第2項第2款、第
    334 條第2 項第2 款、第348 條第2 項第1 款及其特別法之
    罪；又行政機關、司法機關及軍法機關所製作必須公示之文
    書，不得揭露被害人之姓名、出生年月日、住居所及其他足
    資識別被害人身分之資訊，性侵害犯罪防治法第2 條第1 項
    、第12條第2 項分別定有明文。本件被告所犯性騷擾防治法
    第25條之罪，屬性侵害犯罪防治法所稱之特別之法，因本院
    所製作之判決書係屬必須公示之文書，依上開規定，對於A
    女 之相關資訊，應予以隱匿，先予敘明。
二、證據能力之說明：
　㈠按被告以外之人於審判外之言詞或書面陳述，除法律有規定
    者外，不得作為證據；被告以外之人於審判外之陳述，雖不
    符同法第159條之1至第159條之4之規定，而經當事人於審判
    程序同意作為證據，法院審酌該言詞陳述或書面陳述作成時
    之情況，認為適當者，亦得為證據；而當事人、代理人或辯
    護人於法院調查證據時，知有第159條第1項不得為證據之情
    形，而未於言詞辯論終結前聲明異議者，視為有前項之同意
    ，刑事訴訟法第159條第1項、第159條之5分別定有明文。查
    本件公訴人、被告張紘齊及其選任辯護人就本判決所引用審
    判外之言詞或書面陳述之證據能力，經本院於審判期日提示
    ，並告以要旨後，均未於言詞辯論終結前聲明異議，本院審
    酌該等具有傳聞證據性質之證據，其取得過程並無瑕疵或任
    何不適當之情況，應無不宜作為證據之情事，認以之作為本
    案之證據，應屬適當，依刑事訴訟法第159條之5之規定，自
    得作為證據。
　㈡其餘資以認定本案犯罪事實之非供述證據，並無證據證明有
    違反法定程序取得之情形，且亦與本件待證事實具有證據關
    連性，均認有證據能力。
貳、實體部分：
一、認定事實所憑之證據及理由：
　　訊據被告固坦承其於110年9月14日晚間7時許，在臺北捷運
    忠孝復興站搭乘板南線往西方向列車，於上開列車行經忠孝
    復興站至忠孝新生站間時，被告站立在A女 左側，嗣A女 離
    開站立處坐在被告右後方之座位，被告復於上開列車抵達忠
    孝新生站後，坐至A女 左側座位等事實，惟矢口否認有何性
    騷擾犯行，辯稱：伊在忠孝復興站上車時沒有位子坐，到忠
    孝新生站人潮退了，伊才有位子休息，伊不是故意要坐在A
    女 旁邊，伊沒有靠近A女 身側與碰到A女 大腿外側，且A女
     當時也沒有跟伊說伊有碰到她云云，被告之選任辯護人則
    以：㈠自捷運車廂監視器錄影畫面觀之，並未見檢察官所指
    被告有趁機觸摸A女 大腿私處之犯行，難憑A女 之單一指述
    作為認定被告有性騷擾犯行之唯一證據。㈡A女 於警詢時先
    稱被告要起身下車時，疑似用手碰撞到A女 左大腿外側，後
    改稱被告是觸碰到A女 左大腿，前後指述不一。㈢A女 於警
    詢及偵查中就被告觸碰A女 之指述都是使用懷疑、疑似的字
    眼，A女 係用臆測之方式來指認被告，故A女 之指述不足以
    證明被告有檢察官所指之犯行。㈣A女 遲至110年9月16日始
    報警處理，與常情不符。㈤縱被告有觸摸A女 之大腿外側，
    然該部位不能與胸部、臀部等處等量齊觀，自與性騷擾防治
    法第25條第1項所規定之「其他身體隱私處」不符。㈥被告係
    就讀社會福利學系，對於性騷擾為違法行為有所認識，且被
    告曾有追趕攔阻偷拍者之行為，深具性平意識與觀念，豈會
    致滔法網云云，為被告利益辯護。經查：
　㈠被告有於110年9月14日晚間7時許，在臺北捷運忠孝復興站搭
    乘板南線往西方向列車，於上開列車行經忠孝復興站至忠孝
    新生站間時，被告站立在A女 左側，嗣A女 離開站立處坐在
    被告右後方之座位，被告復於上開列車抵達忠孝新生站後，
    坐在A女 左側座位等節，業據被告於檢察官偵查及本院審理
    中供承在卷（見110偵31724卷第56頁、本院卷第50頁），復
    與A女 於警詢、檢察官偵查及本院審理中之指述互核相符（
    見110偵31724卷第13至14、75頁、本院卷第88至89頁），且
    經本院當庭勘驗捷運車廂監視器錄影畫面，製有勘驗筆錄存
    卷可佐（見本院卷第48至49頁），是此部分之事實，首堪認
    定。
　㈡就被告趁機坐於A女 之左側，並以手觸摸A女 之大腿外側等
    情，業據A女 於警詢、檢察官偵查及本院審理時證述如下：
　　⒈A女 於警詢中證稱：伊於110年9月14日晚間7時10分至16分
      ，搭乘捷運板南線在捷運忠孝復興站上車往臺北車站的方
      向，伊上車後站在門口左側的座位前手握拉環，被告在伊
      一上車時疑似故意貼近伊，被告站在伊旁邊約一個拳頭的
      距離，因為當時旁邊還有其他空間，以常理來說被告沒必
      要那麼貼近伊，伊就繼續往車廂内移動，之後伊看到有空
      位就坐到座位上，過了一站，有一些人下車，伊旁邊的座
      位也空了出來，被告就馬上坐到伊旁邊的空位，伊看到被
      告坐到伊旁邊，伊就再往被告的反方向移動一點，快到捷
      運臺北車站時，被告突然往伊靠過來，被告起身要下車時
      ，被告疑似用手碰撞到伊左大腿外側，伊不確定被告如何
      觸碰到伊，但伊懷疑被告是用手指或手臂觸碰伊，伊用手
      肘微微的推回去，之後被告就下車了等語（見110偵31724
      卷第13至14頁）。
　　⒉A女 復於偵查中證稱：110年9月14日下午7時10分許，伊在
      忠孝復興站上車，一上車時伊站在靠近門附近的空間，伊
      覺得被告貼伊很近，旁邊都還有空位，依照常理應該會去
      站在空位處，被告與伊距離只有一個拳頭，但被告並沒有
      碰到伊，伊覺得距離太近很奇怪，所以伊看到車廂斜對角
      另一個門旁邊有一個空位，伊就走過去坐下，伊感覺被告
      好像有看著伊走過去。下一站忠孝新生站有很多人下車，
      伊旁邊就空出來，被告就馬上坐到伊旁邊，這時候伊就覺
      得非常有問題，因為被告原本站立處面對的那一排也有空
      位，照常理，被告應該選面前較近的位子坐下，但被告卻
      來坐在伊旁邊，這時伊就開始防範不想被被告碰到，所以
      伊的坐姿是翹腳並往右邊移貼著座位旁的隔板，離被告約
      2個拳頭，而被告開始坐著挪移身體往伊這邊靠，被告的
      包包放在腿上，然後伊就感覺有東西碰到伊左大腿中間外
      側，雖然伊沒有注意是什麼東西碰到伊的腿，但不是包包
      碰到伊，因為伊穿短褲，伊不覺得那是包包的觸感，被告
      快速碰完伊大腿後就站起來離開車廂，伊就趕快拿手機拍
      被告側面想把被告記下來等語（見110偵31724卷第75至76
      頁）。
　　⒊A女 再於審理時證稱：伊於110年9月14日晚間7時許在忠孝
      復興站搭乘捷運板南線，上車時伊一開始是站著，被告跟
      伊距離很近，伊覺得很奇怪，因為當天車廂沒有很擁擠，
      正常來說陌生人不會想要跟別人靠得很近，這時候被告讓
      伊有警覺，伊想要跟他拉開距離，伊就往後看有沒有距離
      比較遠的空間或是座位可以過去，斜後方有一個空位，伊
      就過去坐下，到了一站是比較多人下車的站，伊不記得是
      哪個站，有很多個空位，但是被告沒有挑選離他比較近的
      前方空位，而是坐到伊隔壁，伊盡力拉開跟被告的距離，
      伊坐的非常貼近右方的透明隔版，但被告在下車時有非常
      緩慢往伊的方向挪移，被告腿上有放一個後背包，伊沒有
      仔細看到被告手的動作，伊就藉著滑手機，但是餘光有瞄
      被告，怕被告碰到伊，伊當天穿短褲，感覺左大腿外側肌
      膚有被人碰到的感覺，不是被包包碰到的感覺，感覺有人
      裝作不經意用手指碰伊大腿一下，非常快速等語（見本院
      卷第88至89頁）。
　　⒋互核A女 前開證述之情節，就被告對其性騷擾之行為方式
      、經過，陳述甚為明確且前後一致，合乎邏輯且無明顯指
      述矛盾之瑕疵存在，倘非親身經歷，自無可能憑空編撰捏
      造此等情節，且A女 與被告素不相識，亦無仇隙，其虛構
      前詞誣陷被告之可能性顯甚微。再者，A女 於檢察官偵查
      及本院審理中均具結以擔保其證詞之真實性及憑信性，以
      A女 之智識程度，亦當瞭解偽證、誣告之刑責非輕，A女 
      應無甘冒偽證、誣告之風險，虛捏不堪之受害情節，誣指
      被告入罪之動機與必要，是A女 之證言自有一定之憑信性
      。
　㈢就本件之案發經過，業據本院勘驗明確如下（見本院卷第48
    至49頁）：
　　⒈檔案名稱：2021_09_14_19_04_19(2)
　　　檔案時間：14分53秒
　　　⑴檔案時間6分27秒，畫面為捷運列車車廂，1名身穿灰色
        短袖上衣、白色短褲、由左至右斜背黃色包包之女子從
        畫面下方走入（以下稱乙女）。
　　　⑵檔案時間6分30秒，乙女伸出左手抓住鐵欄杆後，1名黑
        色短髮、黑色長袖上衣、胸前背背包之男子（以下稱A
        女男），走至乙女身體左側，伸出右手拉住捷運吊環。
　　　⑶檔案時間6分31秒，A女男轉頭向畫面上方即乙女所站方
        向觀看。
　　　⑷檔案時間6分34秒，A女男轉頭向畫面右側觀看。
　　　⑸檔案時間6分38秒，A女男將左手所提紅色袋子，換以右
        手手提，右手則順勢往乙女左腿方向落下。
　　　⑹檔案時間6分40秒，乙女抬頭觀看其左後方之A女男。
　　　⑺檔案時間6分43秒，乙女離開站立處，走向畫面右上方空
        座位。
　　　⑻檔案時間6分48秒，A女男向右轉頭，看往乙女方向。
　　　⑼檔案時間6分50秒，乙女坐至畫面右上方座位。
　　　⑽檔案時間6分51秒，乙女於座位上觀看A女男。
　　　⑾檔案時間6分56秒，乙女使用手機之餘，再度觀看A女男
        ；A女男也略為向右轉頭。
　　　⑿檔案時間6分59秒，A女男向左轉頭，看向畫面右側。
　　　⒀檔案時間7分5秒，A女男視線遭鐵欄杆阻擋，但仍可見其
        轉頭看向乙女方向。
　　　⒁檔案時間7分25秒，A女男視線遭鐵欄杆阻擋，但仍可見
        其轉頭看向乙女方向。
　　　⒂檔案時間7分33秒，列車尚未到站，A女男左手放開拉環
        ，走向乙女座位。
　　　⒃檔案時間7分36秒，A女男站在車廂中間，右手拉列車拉
        環，左手持紅紅色袋子，站著觀看乙女。
　　　⒄檔案時間8分1秒，A女男朝乙女方向低頭。
　　　⒅檔案時間8分11秒，列車到站，乙女身旁乘客離開座位，
        A女男放開右手拉環，走向乙女身旁座位。
　　　⒆檔案時間8分17秒，A女男坐至乙女左側座位。
　　　⒇檔案時間8分27秒，乙女向右挪動身體，稍微離開A女男
        。
　　　檔案時間9分15秒，A女男看向乙女方向，雙手放在胸前
        背包上。
　　　檔案時間9分44秒，A女男左手將胸前背包之背帶戴上。
　　　檔案時間9分47秒，A女男右手將胸前背包之背帶戴上。
　　　檔案時間9分52秒，A女男看向乙女方向。
　　　檔案時間10分13秒，A女男看向乙女方向。
　　　檔案時間10分38秒，A女男伸右手整理兩邊背包背帶後，
        又將右手放下；乙女身影遭人群擋住。
　　　檔案時間11分2秒，A女男身體往後傾，右肩略為移動。
　　　檔案時間11分5秒，A女男看向乙女方向。
　　　檔案時間11分22秒，車廂並未晃動，A女男往身體左側傾
        倒。
　　　檔案時間11分31秒，A女男左手提起胸前背包，身體往前
        靠。
　　　檔案時間11分39秒，A女男站起身，乙女抬頭觀看A女男
        。
　　　檔案時間11分41秒，A女男離開車廂，乙女於座位上持手
        機拍攝。
　　　檔案時間11分47秒，A女男向左走下車廂，消失於監視畫
        面，直至本段畫面11分47秒檔案結束。
　　⒉上揭勘驗內容中之乙女及A女男身分，業經A女 與被告分別
      於偵查中確認無訛（見110偵31724不公開卷第27、31頁）
      ；由本院勘驗結果所呈，於被告坐至A女 左側座位前，即
      檔案時間6分30秒起至8分17秒間，歷經約1分多鐘，被告
      於此期間內有多次轉頭看向A女 方向之舉動，且被告於列
      車尚未抵達忠孝新生站時即走向A女 座位，並站在車廂中
      間觀看A女 ；於被告坐至A女 左側座位後，即檔案時間8
      分17秒起至11分5秒間，被告亦有數次看向乙女方向之舉
      動，且被告於檔案時間11分2秒及11分22秒分別有「身體
      往後傾，右肩略為移動」、「車廂並未晃動，身體往左側
      傾倒」之情形，上述各節均有可疑之處，故被告辯稱：伊
      在忠孝復興站上車時沒有位子坐，到忠孝新生站人潮退了
      ，伊才有位子休息，伊不是故意要坐在A女 旁邊，伊沒有
      靠近A女 云云，不足採信。
　　⒊又依A女 前揭證述：伊於上開時段，係搭乘捷運板南線往
      西方向列車等語，核與本院勘驗上開監視器錄影畫面所見
      「檔案時間6分27秒，畫面為捷運列車車廂，1名身穿灰色
      短袖上衣、白色短褲、由左至右斜背黃色包包之女子從畫
      面下方走入（以下稱乙女）」之內容一致，是A女 於搭乘
      捷運之過程中，本應無異常之舉，詎A女 分別於檔案時間
      6分40秒，抬頭觀看其左後方之被告；於檔案時間6分43秒
      離開站立處，走向畫面右上方空座位；於檔案時間6分51
      秒在座位上觀看被告；於檔案時間6分56秒於使用手機之
      餘，再度觀看被告；於檔案時間8分27秒，向右挪動身體
      ，稍微離開被告；於檔案時間11分39秒，被告站起身時，
      抬頭觀看被告；於檔案時間11分41秒，被告離開車廂時，
      在座位上持手機拍攝，顯見A女 於被告坐至其左側座位前
      ，即對被告有所警覺，而被告坐在A女 左側座位後，A女 
      為與被告保持距離，遂往右貼靠座位旁之隔板，嗣A女 感
      覺其左大腿中間外側遭被告觸摸，A女 因而於被告離開車
      廂之際拿手機拍攝被告側面。準此，A女 前開證述，核與
      車廂監視器錄影畫面所呈現之客觀內容，實無出入，當可
      補強其就被害過程所為證述之憑信性，要無疑義。
　　⒋稽以被告於警詢時供稱：伊於110年9月14日晚間從台電大
      樓站進站，最後坐到海山站云云（見110偵31724卷第8頁
      ）；於檢察官偵查時先供稱：伊於110年9月14日晚間7時
      有搭乘捷運板南線，伊從忠孝復興站上車要搭到海山站，
      中途有在忠孝新生站下車，但沒出閘門云云（見110偵317
      24卷第56頁）；復稱：當天人很多，伊在忠孝復興站上車
      沒有位子坐，到忠孝新生站人潮退了伊才有位子休息，所
      以伊就於列車抵達忠孝新生站時坐下休息云云（見110偵3
      1724卷第56頁）；嗣經本院於審理時詢問被告在本件案發
      時即110年9月14日下午至晚間是從何捷運站入站乙節，被
      告供稱：如果沒記錯，應該從忠孝復興站上車云云（見本
      院卷第96頁），是被告就自何捷運站入站及是否有在忠孝
      新生站下車等節，前後供述不一，已有可疑。又被告於11
      0年9月14日晚間均無入出站紀錄，於案發後有多次來回轉
      乘捷運列車等情，經被告供承在卷（見111偵31724卷第9
      至10頁、本院卷第95至96頁），並有捷運悠遊卡外觀卡號
      0000000000進出站紀錄表在卷可稽（見110偵31724卷第33
      頁），已有規避查緝之舉。被告雖辯稱：因為伊之前在捷
      運中山站抓過別人偷拍，伊想蒐集一些不肖人士的證據，
      伊才會來回搭乘；且伊有刷卡，因為距離前面乘客太近，
      所以沒有感應到云云，惟依一般社會常情，被偷拍者以外
      之第三人在捷運站內尋找偷拍之可疑人物，實屬少見；即
      使入、出站時因距離前面乘客太近而或有未感應付款之情
      ，亦殊難想像竟於同日入、出站時密集發生，堪認所辯係
      事後卸責之詞，不足採憑。
　　⒌從而，縱使車廂監視器錄影畫面未能清楚錄得被告是否有
      伸手觸摸A女 之大腿外側，而僅錄得如上開勘驗筆錄之內
      容，然綜合上情觀之，足認被告確有於上開時、地，趁機
      坐於A女 之左側，未經A女 同意，以手觸摸A女 大腿外側
      甚明，辯護意旨主張上開監視錄影畫面難以證明被告有以
      手碰觸A女 大腿之犯行云云，即難認有據。
　㈣再按性騷擾防治法第25條第1項規定，係以意圖性騷擾，乘人
    不及抗拒而為親吻、擁抱或觸摸其臀部、胸部或其他身體隱
    私處之行為為其構成要件。又該條項雖例示禁止觸及他人身
    體部位為臀部、胸部；然為避免對被害人其他身體部位身體
    決定自由之保護，有所疏漏，另規定以「其他身體隱私處」
    作為概括性補充規定。而所謂「其他身體隱私處」，乃不確
    定法律概念，客觀上固然包括男女生殖器、大腿內側、鼠蹊
    部等通常社會觀念中屬於身體隱私或性敏感部位。至於其他
    身體部位，究竟是否屬於前開條文所稱「其他身體隱私處」
    ，仍應依社會通念及被害人個別情狀，並參酌個案審酌事件
    發生背景、環境、當事人關係、行為人言詞、行為及相對人
    認知等具體事實，而為綜合判斷（參照性騷擾防治法施行細
    則第2條所定內容）。申言之，此所謂「其他身體隱私處」
    固然包括男女之生殖器、大腿內側、鼠蹊部等通常社會觀念
    中屬於身體隱私或性敏感部位，然因性騷擾犯行處罰之目的
    在於因行為人所為破壞被害人所享有關於性、性別等，與性
    有關之寧靜、不受干擾之平和狀態，解釋上當非僅以該身體
    部位是否外露為斷，而係以該等身體部位如遭行為人親吻、
    擁抱或觸摸，該等作為是否與性有關，而足以引發被害人與
    性有關之寧靜、不受干擾之平和狀態遭受破壞以為認定，而
    此等認定應依社會通念及被害人個別情狀，並參酌個案審酌
    事件發生之背景、環境、當事人之關係、行為人之言詞、行
    為及相對人之認知等具體事實綜合判斷之。查被告與A女 並
    不相識，業經其等供述在卷（見110偵31724卷第10、14頁）
    ，被告卻在捷運車廂內之公共場所，伸手碰觸A女 之「大腿
    外側」，衡以大腿外側已相當接近身體之性器官，依通常社
    會觀念中屬身體隱私或性敏感部位，更不允許陌生人任意碰
    觸之部位，A女 就此亦稱：遭被告觸摸當下感到噁心及非常
    生氣等語（見110偵31724卷第14頁），是當屬前開條文所稱
    「其他身體隱私處」。故辯護意旨主張大腿外側與性騷擾防
    治法第25條第1項所規定之「其他身體隱私處」不符云云，
    要屬無據。是以，被告乘A女 不及抗拒之際，伸手碰觸其「
    大腿外側」之身體隱私處，已破壞A女 所享有與性有關之寧
    靜、不受干擾之平和狀態，核屬具有性暗示之偷襲式、短暫
    性之行為，應認本案被告前揭所為屬性騷擾之行為，被告主
    觀上亦具有性騷擾之意圖及犯罪故意甚明。
　㈤被告及其選任辯護人雖另以前揭情詞置辯，經查:
　　⒈被告及其選任辯護人雖辯稱：A女 當下並未立即指責被告
      ，且A女 遲至110年9月16日始報警處理，與常情不符云云
      ，惟依A女 前揭證述：被告快速碰完伊大腿後就站起來離
      開車廂等語，再觀以上揭勘驗內容，顯示從被告站起身至
      被告離開車廂僅歷時2秒，A女 未能及時攔阻被告，而以
      手機拍攝被告之方式蒐證，尚與常情無違，況性侵害被害
      人非於受性侵害當時或其後數天報案者，所在多有，實證
      上因被害人年紀、個性不同，而處理方式各異，或因畏懼
      報復，其後受朋友、親人鼓勵挺身而出，或心理創傷始終
      無法癒合，始提出告訴，不一而足，A女 於檢察官偵查時
      亦證稱：於案發後，伊在家先休息，但伊還是覺得很生氣
      ，所以就在線上填寫報案系統等語（見110偵31724卷第76
      頁），是A女 雖未當場立即斥責被告或報案究辦，而於隔
      2日始報警，亦合於情理。且A女 當下以手機拍攝被告之
      方式蒐證，堪認已有保全日後追訴被告所用之證據。是難
      以A女 遭被告性騷擾之際未立即出聲斥責或報警，即認其
      並無遭被告性騷擾之情形，被告及其選任辯護人此部分所
      辯，尚無足採。
　　⒉被告之選任辯護人復辯稱：A女 於警詢時先稱被告要起身
      下車時，疑似用手碰撞到A女 左大腿外側，後改稱被告是
      觸碰到A女 左大腿，前後指述不一云云，惟所謂「碰撞」
      、「觸碰」，僅係觀察角度不同以及用詞上之差異，仍無
      解於被告性騷擾犯行之認定，是辯護人此部分所辯，委不
      足採。
　　⒊被告之選任辯護人再辯稱：A女 於警詢及偵查中就被告觸
      碰A女 之證述都是使用懷疑、疑似的字眼，A女 係用臆測
      之方式來指認被告，故A女 之證述不足以證明被告有檢察
      官所指之犯行云云，惟A女 於偵查中已明確指稱：雖然伊
      沒有注意是什麼東西碰到伊的腿，但不是包包碰到伊，因
      為伊穿短褲，伊不覺得那是包包的觸感等語，且A女 於案
      發時身著短褲乙情，亦有上揭勘驗筆錄在卷可稽，參以一
      般人若被人體碰觸或以其他物品碰觸肌膚，其身體之觸覺
      係完全不同，A女 亦盡量與被告保持距離，若非被告有意
      為之，A女 又豈能感覺到有遭手碰觸其大腿外側，是以A
      女 之證詞確係可信，辯護人此部分辯護，亦不足採。
　　⒋被告之選任辯護人末辯稱：被告係就讀社會福利學系，對
      於性騷擾為違法行為有所認識，且被告曾有追趕攔阻偷拍
      者之行為，深具性平意識與觀念，豈會致滔法網云云，並
      提出被告之學生證及被告與他人之和解書為證（見110偵3
      1724卷第67至70頁），惟被告就讀之科系及被告是否曾見
      義勇為阻止偷拍，與其是否為本案犯行並無必然之關聯，
      自無從以上開品格證據推認被告斷無可能為本件性騷擾犯
      行。
　㈥綜上所述，被告所辯核屬事後卸責之詞，均無可採，其選任
    辯護人所為之辯護，亦不足採為有利被告之認定依據。本案
    事證明確，被告前揭犯行堪以認定，應依法論科。
二、論罪科刑：
　㈠核被告所為，係犯性騷擾防治法第25條第1項之性騷擾罪。
　㈡爰以行為人之責任為基礎，審酌被告為逞一己私慾，利用搭
    乘捷運之機會，坐至A女 身側，乘A女 不及抗拒之際，觸摸
    A女 身體隱私處，顯不尊重A女 對於身體自主之權利，造成
    A女 驚嚇不悅且身心受創，又被告犯後復否認犯行，毫無悔
    意，自應予以責難，惟念及被告無刑事前科，有臺灣高等法
    院被告前案紀錄表1份在卷可參（見本院卷第83頁），素行
    尚可，兼衡被告自陳大學畢業之智識程度、家境小康及無親
    屬須扶養之家庭經濟狀況等一切情狀，量處如主文所示之刑
    ，並諭知易科罰金之折算標準。
據上論斷，應依刑事訴訟法第299條第1項前段，性騷擾防治法第
25條第1項，刑法第11條前段、第41條第1項前段，判決如主文。
本案經檢察官江文君提起公訴，經檢察官周慶華到庭執行職務
中　　華　　民　　國　 111　　年　　11　　月　　29　　日
　　　　　　　　　刑事第四庭    法　官　曾名阜
上正本證明與原本無異。 
如不服本判決應於收受送達後20日內向本院提出上訴書狀，並應
敘述具體理由；其未敘述上訴理由者，應於上訴期間屆滿後20日
內向本院補提理由書（均須按他造當事人之人數附繕本）「切勿
逕送上級法院」。告訴人或被害人如對於本判決不服者，應具備
理由請求檢察官上訴，其上訴期間之計算係以檢察官收受判決正
本之日期為準。 因疫情而遲誤不變期間，得向法院聲請回復原
狀。
                                書記官  李宜蓁
　　　　　　　　　　　　　　　　　　　　　
中　　華　　民　　國　　111 　年　　11　　月　　30　　日
附錄本案論罪科刑法條：
性騷擾防治法第25條
意圖性騷擾，乘人不及抗拒而為親吻、擁抱或觸摸其臀部、胸部
或其他身體隱私處之行為者，處 2 年以下有期徒刑、拘役或科
或併科新臺幣 10 萬元以下罰金。
前項之罪，須告訴乃論。